【裁判字號】    98,訴,1458
【裁判日期】    990426
【裁判案由】    給付股金
【裁判全文】
臺灣士林地方法院民事判決             98年度訴字第1458號
原      告  張  杰
            乙○○
共      同
訴訟代理人  余西鈞律師
被      告  丙○○
            甲○○
共      同
訴訟代理人  劉錦隆律師
上列當事人間給付股金事件，本院於民國99年4 月12日言詞辯論
終結，判決如下：
    主  文
被告丙○○應給付原告張  杰新臺幣陸拾壹萬壹仟肆佰肆拾肆元
、原告乙○○新臺幣貳拾壹萬陸仟肆佰肆拾元及均自民國九十八
年十一月三日起至清償日止，按週年利率百分之五計算之利息。
被告甲○○應給付原告張  杰新臺幣拾玖萬陸仟壹佰捌拾伍元、
原告乙○○陸萬玖仟肆佰肆拾陸元及均自民國九十八年十一月三
日起至清償日止，按週年利率百分之五計算之利息。
訴訟費用新臺幣壹萬壹仟捌佰玖拾元由被告負擔。被告應賠償原
告所預繳之訴訟費用壹萬壹仟捌佰玖拾元。
本判決第一項於原告張  杰以新臺幣貳拾壹萬元，原告乙○○以
新臺幣捌萬元分別為被告丙○○供擔保後，各得假執行。但被告
丙○○分別以新臺幣陸拾壹萬壹仟肆佰肆拾肆元、新臺幣貳拾壹
萬陸仟肆佰肆拾元為原告張  杰、乙○○預供擔保，得免為假執
行。
本判決第二項於原告張  杰以新臺幣柒萬元，原告乙○○以新臺
幣萬元分別為被告甲○○供擔保後，各得假執行。但被告甲○○分別以新臺幣拾玖萬陸仟壹佰捌拾伍元、新臺幣陸萬玖仟肆佰
肆拾陸元為原告張  杰、乙○○預供擔保，得免為假執行。
    事  實  及  理  由
一、原告起訴主張：伊等與汪滿英、陳施金枝及被告於民國89年
    4 月間共同投資設立豐鈦滾輪機械股份有限公司（下稱「豐
    鈦公司」），並由被告丙○○擔任公司負責人，嗣變更組織
    為有限公司。伊等於96年5 月間因經營理念不合而向公司聲
    明退股，經豐鈦公司全體股東決議原告張  杰將原出資額新
    臺幣（下同）256 萬6,518 元轉讓與被告丙○○、82萬元3,
    482 元轉讓與被告甲○○，原告乙○○將原出資額90萬8,50
    2 元轉讓與被告丙○○、29萬1,498 元轉讓與被告甲○○，
    並簽立同意書為憑（下稱「系爭同意書」），伊等乃於96年
    10月26日依系爭同意書之約定，將伊等之出資額分別轉讓與
    被告，並簽訂讓渡書（下稱「系爭讓渡書」）為證。嗣豐鈦
    公司已於97年8 月18日完成出資額變動之公司變更登記。原
    告張＿杰分別於96年5 月8 日及8 月30日與被告簽訂豐鈦公
    司股東加入、離開管理辦法（下稱「系爭管理辦法」）及股
    東退股買賣協議書（下稱「系爭協議書」），以為辦理退股
    及結算出資額買賣價金之依據。依系爭管理辦法及系爭協議
    書約定計算，被告應於上開股權移轉之同時，給付伊等買賣
    價金1,822 萬5, 267元之80% 即1,458 萬214 元，剩餘之20
    % 應分為5 年10期，由被告於每年6 月30日、12月30日分期
    給付。被告已給付伊等1,458 萬214 元，然迄今仍未給付96
    年12月30日、97年6 月30日及12月30日共計3 期之價金。又
    原告張  杰於提出離職申請後6 個月內均依豐鈦公司規定辦
    理交接，且自96年12月間自豐鈦公司離職後，並無任何危害
    豐鈦公司之行為。為此，爰依系爭管理辦法、系爭協議書及
    系爭讓渡書之約定，請求被告給付受讓上開出資額之價金等
    語。並聲明：(一)被告丙○○應分別給付原告張  杰61萬1,44
    4 元、原告乙○○21萬6,440 元及均自98年11月3 日起至清
    償日止，按週年利率5%計算之利息。(二)被告甲○○應分別給
    付原告張＿杰19萬6,185 元、原告乙○○6 萬9,446 元及均
    自起訴狀繕本送達翌日即98年11月3 日起至清償日止，按週
    年利率5%計算之利息。(三)願供擔保，請准宣告假執行。
二、被告則以：系爭管理辦法及系爭協議書之當事人應為豐鈦公
    司而非伊等，故原告依系爭管理辦法及系爭協議書之約定，
    請求伊等給付價金，應屬無據。且原告張  杰於96年5 月間
    聲明退股後，即於同年10月底離職，自其提出離職申請至離
    職之日止未滿6 個月，且其離職時未辦理交接，故依系爭管
    理辦法第3 條之規定，原告僅得請求以現金50% 計算該出資
    額之買賣價金，豐鈦公司資產部分不得列入計算。又原告張
    ＿杰竟於97年5 月21日另成立富豊滾輪成型機械有限公司（
    下稱「富豊公司」），並架設網站銷售與豐鈦公司同樣之滾
    輪機械，甚而在網站上使用豐鈦公司之滾輪機械圖形，是原
    告張＿杰與豐鈦公司為業務上之競爭，且侵害豐鈦公司滾輪
    機械圖形之著作權，顯已具體危害豐鈦公司，依系爭管理辦
    法第4 條之規定，伊等自可不給付原告價金等語，資為抗辯
    。並聲明：(一)原告之訴及假執行之聲請均駁回。(二)如受不利
    判決，願供擔保請准宣告免為假執行。
三、兩造不爭執之事項（見99年3月3日準備程序筆錄）：
  (一)豐鈦公司於89年4 月18日設立，資本額為1,200 萬元，登記
    之股東及其出資額分別為：被告丙○○出資416 萬元、汪滿
    英出資60萬元、陳施金枝出資85萬元、原告張  杰出資339
    萬元、原告乙○○出資120 萬元、被告甲○○出資額180 萬
    元。
  (二)原告於96年5 月間，向豐鈦公司聲明退股，經豐鈦公司全體
    股東決議原告張  杰將原出資額256 萬6,518 元轉讓與被告
    丙○○、82萬元3,482 元轉讓與被告甲○○，原告乙○○將
    原出資額90萬8,502 元轉讓與被告丙○○、29萬1,498 元轉
    讓與被告甲○○，並簽立系爭同意書。
  (三)原告張＿杰、被告丙○○、甲○○於96年5 月9 日簽署系爭
    管理辦法，並於96年8 月30日依據系爭管理辦法簽署系爭協
    議書。
  (四)原告張  杰於96年5 月間提出退股請求後，於同年10月26日
    由原告張  杰將原出資額256 萬6,518 元讓與被告丙○○，
    將原出資額82萬3,482 元讓與被告甲○○，由原告乙○○將
    原出資額90萬8,502 元讓與被告丙○○，將原出資額29萬1,
    498 元讓與被告甲○○。豐鈦公司並於97年8 月18日就上開
    出資額變更事項完成公司變更登記。
  (五)原告乙○○自始非豐鈦公司之員工，亦未實際出資投資豐鈦
    公司，而係借名予原告張＿杰登記為豐鈦公司股東。
  (六)被告已於96年12月間給付該出資額之買賣價金80% 即1,458
    萬214 元予原告。
四、得心證之理由
    原告主張伊等將對豐鈦公司之出資額讓予被告，被告應依系
    爭管理辦法、系爭協議書及系爭讓渡書之約定，給付伊等96
    年12月30日、97年6 月30日及12月30日共計3 期之價金等語
    ，然為被告所否認，並以前開情詞置辯。是本件之爭點厥為
    ：(一)兩造是否為系爭管理辦法及系爭協議書之當事人？(二)原
    告張＿杰是否於提出離職申請後6 個月即離開公司且交接不
    清？(三)原告張＿杰退股後，有無具體危害豐鈦公司之行為，
    致豐鈦公司之名譽受損或受有損害？茲論述如下：
  (一)兩造為系爭協議書之當事人，並約定以系爭管理辦法作為系
    爭協議書之內容。
    1.按解釋意思表示，應探求當事人之真意，不得拘泥於所用
      之辭句，民法第98條定有明文。是解釋當事人之契約，應
      以當事人立約當時之真意為準，而真意何在，又應以過去
      事實及其他一切證據資料為斷定之標準，不能拘泥文字致
      失真意（最高法院39年臺上字第1053號判例要旨參照）。
    2.經查，原告張＿杰、被告丙○○、甲○○於96年5 月9日
      簽署系爭管理辦法，並於96年8 月30日依據系爭管理辦法
      簽署系爭協議書等情，為兩造所不爭執（見上三之(三)）。
      稽諸系爭協議書約定：「依系爭管理辦法辦理股東張  杰
      退股事宜，股東可售得金額，全數售與股東丙○○及甲○○」、「將來符合支付條件，分5 年10期（每半年）支票
      給付，每期給付364,505 ，股東配合股權移轉同時，支付
      價款80% 14,580,214」、「NTD4,590,000= （12,000,000
      *0.3825 ）由下列股東開立支票付給」、「丙○○3,475,
      020 （由張  杰2,566,518/乙○○908,502 ）」、「甲○○1,114,980 （由張  杰823,482/乙○○291,498 ）」等
      文字（本院卷第16頁）所示，系爭協議書係約明由被告於
      該出資額移轉同時給付買賣價金之80% ，並以簽發支票之
      方式分期給付20% 之買賣價金予原告。又被告已於96年12
      月間給付該出資額之買賣價金80% 即1,458 萬214 元予原
      告乙節，亦為兩造所無異詞（見上三之(六)），可知被告於
      96 年12 月間亦不否認其等為系爭協議書之當事人。則揆
      諸首開規定及說明，綜合系爭協議書之內容及兩造於96年
      12月間之履約情況以觀，應認系爭協議書係由被告以其等
      之個人名義簽立，系爭協議書之法律關係乃存在於兩造之
      間，除原告負有移轉其出資額予被告之義務外，被告亦負
      有給付價金予原告之義務，應屬明確。
    3.況原告前於本院98年度訴字第688 號給付股金事件對訴外
      人豐鈦公司提起訴訟，請求豐鈦公司依系爭協議書及系爭
      管理辦法之約定給付退股金，被告丙○○為豐鈦公司之法
      定代理人，其委任律師於本院98年7 月23日言詞辯論時抗
      辯：「二、否認丙○○是以被告（豐鈦公司）法定代理人
      身分所簽，認為未對被告發生效力，因為非全體股東所簽
      」、「七、丙○○是以股東身分來簽訂原證2 （系爭協議
      書），如果是用法定代理人的身分來簽名，甲○○就不會
      簽名」等語，有上開言詞辯論筆錄影本（本院卷第54頁）
      附卷可稽。益徵被告應係以其個人之名義簽訂系爭協議書
      ，而非係代理豐鈦公司與原告簽訂系爭協議書。是原告主
      張原告張＿杰以其個人之名義及代理原告乙○○與被告簽
      訂系爭協議書，系爭協議書之當事人為兩造而非豐鈦公司
      等語，應為可信。
    4.又依系爭協議書約定所示：「依系爭管理辦法辦理股東張
      ＿杰退股事宜，股東可售得金額，全數售與股東丙○○及
      甲○○」等語，足見兩造係以系爭管理辦法作為系爭協議
      書之內容。是被告雖抗辯系爭管理辦法係豐鈦公司所制訂
      ，原告不得據此請求伊等給付價金云云，然兩造既於系爭
      協議書中約定依據系爭管理辦法之內容計算及給付該出資
      額之讓渡價金，則系爭管理辦法之內容自為系爭協議書之
      一部分，兩造須依系爭管理辦法之規定移轉出資額及給付
      價金甚明。至原告乙○○雖未實際出資豐鈦公司，而係借
      名予原告張＿杰登記為豐鈦公司股東，然此僅為原告間之
      法律關係，被告既已與原告簽訂系爭協議書，自不得執此
      抗辯而拒絕給付原告乙○○價金。
  (二)原告張＿杰並未於提出離職申請後未滿6 個月即離開公司且
    交接不清。
    1.依系爭管理辦法第3 條規定所示，若原告提出離職申請未
      滿6 個月即離開公司且未交接清楚，則以豐鈦公司現金之
      50% 計算退股金，豐鈦公司資產部分不予計算。被告辯稱
      原告張＿杰於提出離職申請後不滿6 月即離職且交接不清
      ，故僅得依系爭管理辦法第3 條規定計算退股金云云。然
      稽諸豐鈦公司勞工保險被保險人投保資料表以觀（本院卷
      第125 頁），可見豐鈦公司係於90年12月5 日為原告張
      杰投保勞工保險，並於96年11月30日退保。且被告丙○○
      於97年11月17日警詢時亦辯稱：原告張  杰前任職於豐鈦
      公司，其於96年11月30日離職等語，此有調查筆錄存卷為
      憑（97年度他字第3306號偵查卷第127 頁）。又原告張
      杰係於96年5 月23日申請離職，擬離職日為96年11月30日
      ，經被告丙○○於96年5 月24日批准，並加註「股東權益
      依系爭管理辦法處理」等語，豐鈦公司復於96年11月30日
      填妥勞工保險退保申報表及全民健康保險第一、二、三類
      保險對象退保申報表後辦理原告張＿杰退保事宜等情，有
      被告丙○○於警詢時提供之員工離職申請書及勞工保險退
      保申報表及全民健康保險第一、二、三類保險對象退保申
      報表附卷可稽（97年度他字第3306號偵查卷第131 至132
      頁）。益徵原告張  杰應係於96年5 月23日提出申請，並
      於同年11月30日自豐鈦公司離職。
    2.被告固辯稱原告張  杰係於96年10月底離職云云。然衡諸
      常情，倘原告張  杰僅任職至96年10月底，豐鈦公司豈有
      為其投保並繳納勞工保險及全民健康保險費至96年11月30
      日之理？況豐鈦公司於本院98年度訴字第688 號給付股金
      事件98年7 月23日言詞辯論期日亦辯稱：「原告實際離職
      期日無法舉證，認為應如原告在起訴時自認之96年12月1
      日離職」等節（本院卷第54頁）。是被告上開所辯，當不
      足採。原告張  杰主張伊係於96年11月30日離職，伊於97
      年7 月14日存證信函所載伊於96年10月底完成離職手續部
      分為筆誤等情，應屬可採。
    3.又被告抗辯原告張  杰於離職時有交接不清之情事云云，
      然為原告所否認，且被告未就上開此有利於己之事實，舉
      證以實其說。是其所辯上情，亦不足採。況原告張  杰及
      被告於96年5 月9 日簽訂系爭管理辦法後，被告丙○○於
      同年月24日批准原告張  杰離職申請時特別加註原告張
      杰之股東權益悉依系爭管理辦法處理，嗣被告於同年12月
      間業依系爭協議書之約定，給付該出資額之買賣價金80%
      即1,458 萬214元予原告等情，業如上述（見上三之(三)、
      (六)，四之(二)、１），倘原告離職時距其提出申請之日未滿
      6 個月且有交接不清之狀況，被告豈會依系爭協議書之約
      定，給付1,458 萬214 元予原告？由此觀之，益徵原告張
        杰於離職時，自其提出離職申請之日起已滿6 個月，且
      就其職務範圍內之工作已交接清楚，至為明確。
    4.基此，原告張  杰於96年5 月23日向豐鈦公司提出離職申
      請，並於同11月30日離職，自其提出申請至離職之日止已
      滿6 個月，且無交接不清之情況。則被告辯稱應依系爭管
      理辦法第3 條規定計算退股金，原告不得依系爭管理辦法
      第2 條及系爭協議書之約定請求給付讓渡該出資額之價金
      云云，顯不可採。
  (三)原告張  杰退股後，並無具體危害豐鈦公司致其名譽受損或
    受有實質損害之行為。
    1.依系爭管理辦法第4 條後段規定，若原告在外之行為有具
      體危害豐鈦公司致其名譽或實質受到損害，則公司得不予
      給付原告剩餘之金額等語。被告雖辯稱上開規定包含原告
      張＿杰不得為競業禁止之行為，原告張＿杰於97年5 月21
      日另成立富豊公司，與豐鈦公司為業務上之競爭，伊等自
      得不予給付原告剩餘之價金云云，然為原告所否認，是本
      件即應審酌上開約定是否符合競業禁止特約之有效要件。
    2.按競業禁止之約定，其限制之時間、地區、範圍及方式，
      在社會一般觀念及商業習慣上，可認為合理適當且不危及
      受限制當事人之經濟生存能力者，其約定並非無效。惟轉
      業之自由，牽涉憲法所保障人民工作權、生存權等基本人
      權，為合理限制競業禁止契約，競業禁止之契約或特約之
      有效要件，至少應包括下列各點：(1)企業或雇主需有賴競
      業禁止約定保護之利益存在，即雇主之固有知識和營業祕
      密有保護之必要。(2)考量勞工或員工在原雇主或公司之職
      務及地位。關於無特別技能、技術，職位較低而非公司主
      要營業幹部，處於弱勢之勞工，縱使離職後再至相同或類
      似業務之公司任職，亦無妨害原雇主營業之可能。此時之
      競業禁止約定應認拘束勞工轉業自由，有違反公序良俗而
      無效。(3)限制勞工就業之對象、期間、區域、職業活動之
      範圍，需不超逾合理之範疇。(4)需有填補勞工因競業禁止
      造成損害之代償措施。於勞工競業禁止為有代償或津貼之
      情形，若無其他特別情事，即難認係違反公序良俗。(5)離
      職後員工之競業行為是否具有顯著背信性或明顯違反誠信
      原則，亦即當離職之員工有對原雇主之客戶、情報大量篡
      奪等情事，或其競業之內容及態樣較具惡質性時，該違反
      競業禁止約定之員工自屬不值保護。
    3.經查，系爭管理辦法第4 條後段規定僅泛稱原告不得有具
      體危害豐鈦公司致其名譽或實質受到損害之行為，而未具
      體指明限制原告張  杰離職後就業之對象、期間、區域、
      職業活動之範圍。則倘認上開規定包括禁止原告張  杰自
      豐鈦公司離職後為競業之行為，將不當限制原告張  杰轉
      業之自由。故審酌上開規定之文句及原告轉業之自由等情
      ，應認上開約定不包含競業禁止之情形甚明。
    4.又被告固辯稱：原告張  杰在網站上使用豐鈦公司之滾輪
      機械圖形，銷售與豐鈦公司同樣之滾輪機械而致其實質受
      有損害云云。惟觀諸原告所繪製之圖形，其中C 型鋼機器
      配置圖內容，並無油箱及置料架，並在主機與切臺間有連
      結塊；預先沖孔機器配置圖內容，並無壓臂、油箱、置料
      架及控制箱，且成型主機段數、切臺配置均不同，並在主
      機與切臺間有連結塊；一般浪板機機器配置圖內容，並無
      控制箱及油箱，且切臺油壓缸外型不同；屋瓦外型圖內容
      ，係兩片重疊而非各自分開；大T 機器配置圖內容，並無
      壓印輪、冷卻水桶、壓破輪、色帶入料座、計數輪座、油
      壓冷卻機、油箱、取料機構座、氣壓缸、鋁座、沖孔切斷
      模具及中間座；小T 機器配置圖內容，並無壓印輪、色帶
      入料座、計數輪座、控制箱、油壓冷卻機、取料機構座、
      油壓馬達、伺服馬達、廢料桶、輸送機、中間座、護網座
      及沖孔切斷模具；車壁形式圖內容，軸心鎖緊螺母為單顆
      螺母、減速機及車壁均未有螺絲孔；隔間樑沖孔機器配置
      圖內容，放料架型式、車壁間距不同，無壓花設備、主馬
      達圖，上視圖無伺服馬達及螺桿機構、成型主機段數不同
      ，無油路板座、車壁型式及衝撞裝置，均核與豐鈦公司之
      圖形有顯著不同之處。豐鈦公司據此主張原告張  杰侵害
      上開圖形之著作財產權而提出告訴，業經臺灣士林地方法
      院檢察署為不起訴處分，亦經本院調閱臺灣士林地方法院
      檢察署98年度偵字第391 號偵查卷宗核閱無訛。是被告辯
      稱原告張  杰於網站上使用該滾輪圖形致伊受有損害云云
      ，應非可採。
    5.況原告主張被告所提出之豐鈦公司圖形乃生產滾輪機械產
      品之加工流程、材質、尺寸規格及型式等編排圖形，該等
      圖形為滾輪業界所通用等情，業據其提出三灃滾輪機械股
      份有限公司、冠錩實業有限公司之滾輪機械產品圖形附於
      臺灣士林地方法院檢察署98年度偵字第391 號偵查卷宗可
      稽。是該等圖形既為滾輪機械工業產品常見之編排方式，
      為功能及特性之單純描述，且已產品規格化，尚難認原告
      張  杰在網站上使用上開圖形將造成豐鈦公司之實質損害
      。此外，被告亦未舉證證明原告張＿杰有何侵害豐鈦公司
      致其名譽或實質受到損害之行為，且其亦於本院99年1 月
      13日準備程序期日自認原告乙○○並無侵害豐鈦公司之行
      為乙節（本院卷第47頁背面）。則原告主張伊等並未侵害
      豐鈦公司致其名譽或實質受到損害，被告不得拒絕給付伊
      等價金等語，應堪採信。
  (三)被告丙○○應分別給付原告張  杰61萬1, 444元、原告乙○○21萬6,440 元；被告甲○○應分別給付原告張＿杰19萬6,
    185 元、原告乙○○6 萬9,446 元及均自98年11月3 日起至
    清償日止，按週年利率5%計算之利息。
    1.經查，原告張  杰將原出資額256 萬6,518 元讓與被告丙○○，82萬3,482 元讓與被告甲○○，原告乙○○將原出
      資額90萬8,502 元讓與被告丙○○，29萬1,498 元讓與被
      告甲○○等情，業如上述（見上三之(四)），可知原告分別
      將其等出資額之75.7085%（計算式：2,566,518 ÷3,390,
      000x100%=75.7085% ，908,502 ÷0000000x100%=75.7085
      ）讓與被告丙○○，24.2915%（計算式：823,480 ÷3,39
      0,000x100%=24.2915% ，291,498 ÷0000000x100%=24.29
      15）讓與被告甲○○。又依系爭協議書（本院卷第16頁）
      之約定，原告依據先執行股東離職稅務辦法所得請求金額
      之20% 為364 萬5,053 元，分5 年10期給付，則每期金額
      為36萬4,505 元。被告未給付96年12月30日、97年6 月30
      日及12月30日共計3 期之價金，故原告所得請求之金額應
      為109 萬3,515 元（計算式：364,505x 3=1,093,515）。
      而被告丙○○應給付原告之金額共計82萬7,884 元（計算
      式：1,093,515 x75.7085% ＝827,884 ，元以下4 捨5 入
      ），被告甲○○應給付原告之金額共計26萬5,631 元（計
      算式：1,093,515 x24.2915% ＝265,631 ，元以下4 捨5
      入）。再者，原告張  杰出售之出資額為339 萬元，原告
      乙○○出售之出資額為120 萬元，是原告張  杰出售者占
      該出售之出資額之73.8562%，原告乙○○出售者占該出售
      之出資額26.1438%。則被告丙○○應分別給付原告張  杰
      61萬1, 444元（計算式：827,88 4x73.8562%=611,444 ）
      、原告乙○○21萬6,440 元（計算式：827,884x26.1438%
      =216,440）。被告甲○○應分別給付原告張  杰19萬6,18
      5 元（計算式：265,631x73.8562% =196,185 ）、原告乙○○6 萬9,446 元（計算式：265,6 31 x26.1438%=69,44
      6 ）。
    2.按給付有確定期限者，債務人自期限屆滿時起，負遲延責
      任；遲延之債務，以支付金錢為標的者，債權人得請求依
      法定利率計算之遲延利息；應付利息之債務，其利率未經
      約定，亦無法律可據者，週年利率為5%，民法第229 條第
      1 項、第233 條第1 項本文及第203 條分別定有明文。兩
      造約定被告應於每年6 月30日、12月30日分期給付原告價
      金等節，有系爭管理辦法第4 條可稽（本院卷第15頁）。
      被告迄未給付96年12月30日、97年6 月30日及12月30日共
      計3 期之價金，則上開3 期清償期既已分別屆滿，且兩造
      復未就遲延給付時之利率為約定，則原告請求被告丙○○
      應分別給付原告張  杰61萬1, 444元、原告乙○○21萬6
      ,440元；被告甲○○應分別給付原告張  杰19萬6,185 元
      、原告乙○○6 萬9,446 元及均自起訴狀繕本送達翌日即
      98 年11 月3 日起至清償日止，按週年利率5%計算之利息
      ，即屬有據。
五、綜上所述，兩造為系爭協議書之當事人，並約定以系爭管理
    辦法作為系爭協議書之內容。又原告張＿杰於96年5 月23日
    提出離職申請後至同年11月30日始離開豐鈦公司且無交接不
    清之情事。原告於轉讓其等之出資額後，並無具體危害豐鈦
    公司致其名譽受損或受有實質損害之行為。從而，原告依系
    爭協議書、系爭管理辦法及系爭讓渡書之約定，請求被告丙○○分別給付原告張杰61萬1,444 元、原告乙○○21萬6,44
    0 元；被告甲○○分別給付原告張  杰19萬6,185 元、原告
    乙○○6 萬9,446 元及均自98年11月3 日起至清償日止，按
    週年利率5%計算之利息，即屬有據，應予准許。
六、兩造均陳明願供擔保聲請宣告假執行或免為假執行，經核均
    與法相符，爰分別酌定相當之擔保金額併予准許。
七、本件訴訟費用額確定為1 萬1,890 元（原告預繳之第一審裁
    判費），並應由被告負擔。故被告應賠償原告預繳之訴訟費
    用1 萬1,890 元。
八、本件事證已臻明確，其餘兩造主張、陳述暨所提之證據，經
    審酌均與本院前揭判斷不生影響，爰不一一詳予論述，附此
    敘明。
據上論結，原告之訴為有理由，依民事訴訟法第78條、第87條第
1項、第390條第2項、第392條第2項，判決如主文。
中    華    民    國    99    年    4     月    26    日
                  民事第三庭  審判長法  官  張國勳
                                    法  官  王本源
                                    法  官  林尚諭
以上正本證明與原本無異。
如對本判決上訴，應於判決送達後20日內向本院提出上訴狀。
中    華    民    國    99    年    4     月    27    日
                                    書記官  吳華瑋

司法院資訊處製作；財團法人民間司法改革基金會備份。
